臺灣士林地方法院民事判決　　　　一○○年度訴字第二○○號
原　　　告　台北富邦商業銀行股份有限公司
法定代理人　韓蔚廷
訴訟代理人　林家齊
被　　　告　蔡仁財
上列當事人間請求清償債務事件，本院於民國一百年四月七日言
詞辯論終結，判決如下：
    主  文
被告應給付原告新臺幣玖萬貳仟肆佰零肆元，及其中新臺幣柒萬
玖仟壹佰拾元自民國九十四年二月七日起至清償日止，按週
年利率百分之二十計算之利息。
被告應給付原告新臺幣拾萬肆仟零拾肆元及自民國九十三年
六月二十四日起至清償日止，按週年利率百分之十九點六八計算
之利息，暨自民國九十三年七月二十五日起至清償日止，逾期在
六個月以內者，按上開利率百分之十，逾期超過六個月者，按上
開利率百分之二十計算之違約金。
被告應給付原告新臺幣拾玖萬陸仟零捌元及自民國九十三年六
月十六日起至清償日止，按週年利率百分之十二計算之利息，暨
自民國九十三年七月十七日起至清償日止，逾期在六個月以內者
，按上開利率百分之十，逾期超過六個月者，按上開利率百分之
二十計算之違約金。
訴訟費用新臺幣柒仟零拾元由被告負擔。
    事實及理由
甲、程序方面：
一、按當事人得以合意定第一審管轄法院，但以關於由一定法律
    關係而生之訴訟為限；前項合意，應以文書為之，民事訴訟
    法第二十四條定有明文。查本件兩造就本件法律關係所生之
    訴訟合意由本院管轄，有卷附信用卡約定條款第二十七條可
    稽，依前揭規定，本院自有管轄權。
二、被告經合法通知，未於言詞辯論期日到場，核無民事訴訟法
    第三百八十六條各款所列情形，爰依原告聲請，由其一造辯
    論而為判決。
乙、實體方面：
一、原告起訴主張：
  (一)台北銀行股份有限公司（下稱台北銀行）經行政院金融監督
    管理委員會核准，自民國九十四年一月一日起與富邦商業銀
    行股份有限公司（下稱富邦銀行）合併，富邦銀行為消滅公
    司，台北銀行為存續公司，台北銀行並於合併同時更名為臺
    北富邦商業銀行股份有限公司，原富邦銀行之權利義務依法
    由原告概括承受。
  (二)被告於九十二年六月二十六日與原告成立信用卡使用契約，
    並領用卡號0000000000000000號信用卡使
    用，依約被告得於各特約商店記帳消費，但應於當期繳款截
    止日前向原告全部清償，或以循環信用方式繳付最低應繳金
    額，逾期清償者，除喪失期限利益外，應另給付原告按週年
    利率百分之二十計算之利息（惟原告得視被告之信用狀況與
    金融往來情形訂定信用卡差別利率及期間，並逕以帳單通知
    調整被告所適用之利率。若被告於差別利率期間違反信用卡
    使用契約者，原告得逕行調整被告適用之利率為週年利率百
    分之二十），並按前述利息加計百分之十違約金，惟自九十
    九年十月起改以自逾期之日起以三期為計算上限計收三個月
    之違約金。被告自九十三年五月二十日起至同年七月二十日
    止，於特約商店內消費簽帳，至九十四年六月止，尚有消費
    帳款、預借現金手續費、利息及違約金共計新臺幣（下同）
    九萬二千四百零四元之未支付，及消費帳款七萬九千一百三
    十三元自九十四年二月七日起至清償日止，按週年利率百分
    之二十計算之利息迄未清償。
  (三)被告又於九十三年一月八日簽立頭家大優貸貸款契約書，向
    原告借款十五萬元，借款期間自同年月十九日（即原告將借
    款金額存入被告設於富邦銀行敦南分行帳號0000000
    0000號活期存款帳戶）起算三年，利息自借款日起按週
    年利率百分之十九點六八固定利率計付，並自借款次月起，
    以每一個月為一期，共分三十六期，按期於每月相當日定額
    攤還本息，逾期繳付本息時，逾期在六個月以內者，按借款
    利率百分之十，逾期超過六個月者，按借款利率百分之二十
    計付違約金，並約定借款人如有任何一宗債務不依約清償本
    息時，即喪失期限利益，視為全部到期。詎被告僅攤還本息
    至九十三年六月二十三日止，即未依約清償，經視為全部到
    期，尚積欠本金十三萬四千零三十四元，及自九十三年六月
    二十四日起至清償日止，按上開利率百分之十九點六八計算
    之利息，暨自九十三年七月二十五日起至清償日止，逾期在
    六個月以內者，按上開利率百分之十，逾期超過六個月者，
    按上開利率百分之二十計算之違約金迄未清償。
  (四)被告另於九十三年四月十六日簽立貸款契約書，向原告借款
    四十萬六千元，借款期間自同日起至九十八年四月十六日止
    ，利息自借款日起，按原告「信貸指標利率」加碼週年利率
    百分之五（訂約時週年利率為百分之十二）機動計算，自九
    十三年五月起，以每一個月為一期，共分六十期，按期於當
    月十六日定額攤還本息，逾期繳付本息時，逾期在六個月以
    內者，按借款利率百分之十，逾期超過六個月者，按借款利
    率百分之二十計付違約金，並約定借款人如有任何一宗債務
    不依約清償本息時，即喪失期限利益，視為全部到期。詎被
    告僅攤還本息至九十三年六月十五日止，即未依約清償，經
    視為全部到期，尚積欠本金三十九萬六千零八元，及自九十
    三年六月十六日起至清償日止，按週年利率百分之十二計算
    之利息，暨自九十三年七月十七日起至清償日止，逾期在六
    個月以內者，按上開利率百分之十，逾期超過六個月者，按
    上開利率百分之二十計算之違約金迄未清償。
  (五)上開債務迭經原告催討未果。為此，依信用卡使用契約及消
    費借貸之法律關係，訴請被告給付等語。並聲明：如主文第
    一項至第三項所示。
二、被告未於言詞辯論期日到場，亦未提出書狀作何聲明或陳述
    。
三、原告主張之事實，業據提出與所述相符之股份有限公司變更
    登記表影本、信用卡申請書、信用卡約定條款、信用卡客戶
    滯納消費帳款明細資料、信用卡客戶滯納利息款明細資料、
    歷史交易明細查詢、頭家大優貸契約書、貸款契約書、本票
    、臺幣放款利率查詢、交易明細、放款帳卡等件為證。被告
    經合法通知，未於言詞辯論期日到庭爭執，亦未提出任何書
    狀答辯以供本院斟酌，堪信原告之主張為真實。
四、按借用人應於約定期限內，返還與借用物種類、品質、數量
    相同之物；遲延之債務，以支付金錢為標的者，債權人得請
    求依法定利率計算之遲延利息，但約定利率較高者，仍從其
    約定利率；當事人得約定債務人於債務不履行時，應支付違
    約金，民法第四百七十八條、第二百三十三條第一項、第二
    百五十條第一項分別定有明文。被告積欠原告前開借款本金
    、信用卡消費款、利息及違約金，已如前述，揆諸前開規定
    ，自應負清償責任。
五、從而，原告本於信用卡契約之法律關係，訴請被告給付九萬
    二千四百零四元，及其中七萬九千一百三十三元自九十四年
    二月七日起至清償日止，按週年利率百分之二十計算之利息
    ；又基於消費借貸之法律關係，訴請被告給付(一)十三萬四千
    零三十四元及自九十三年六月二十四日起至清償日止，按週
    年利率百分之十九點六八計算之利息，暨自九十三年七月二
    十五日起至清償日止，逾期在六個月以內者，按上開利率百
    分之十，逾期超過六個月者，按上開利率百分之二十計算之
    違約金；(二)三十九萬六千零八元及自九十三年六月十六日起
    至清償日止，按週年利率百分之十二計算之利息，暨自九十
    三年七月十七日起至清償日止，逾期在六個月以內者，按上
    開利率百分之十，逾期超過六個月者，按上開利率百分之二
    十計算之違約金，均為有理由，應予准許。
六、本件依職權確定訴訟費用額為七千零三十元〔計算式：六千
    八百三十元（第一審裁判費）＋二百元（公示送達刊登新聞
    紙費）＝七千零三十元〕，應由被告負擔。
七、據上論結，本件原告之訴為有理由，依民事訴訟法第三百八
    十五條第一項前段、第七十八條、第八十七條第一項，判決
    如主文。
中    華    民    國   100    年    4     月    22    日
                          臺灣士林地方法院民事第三庭
                              法      官  孫萍萍
以上正本證明與原本無異。
如對本判決上訴，應於判決送達後二十日內向本院提出上訴狀。
中    華    民    國   100    年    4     月    22    日
                              書  記  官  劉晏瑄